臺灣高等法院刑事判決
109年度上訴字第892號
上  訴  人  
即  被  告  邱勝峰


選任辯護人  劉佳強律師（法扶律師）
上列上訴人即被告因違反毒品危害防制條例等案件，不服臺灣桃
園地方法院108年度訴字第1054號，中華民國109年1月17日第一
審判決（起訴案號：臺灣桃園地方檢察署108年度偵字第25650號
），提起上訴，本院判決如下：
    主  文
原判決關於意圖供製造毒品之用而栽種大麻罪部分撤銷。
邱勝峰犯意圖供製造毒品之用而栽種大麻罪，處有期徒刑壹年陸
月。扣案如附表所示之物均沒收。
其他上訴駁回。
上開撤銷改判及上訴駁回部分所處之刑，均緩刑參年，緩刑期間
付保護管束，並應向檢察官指定之政府機關、政府機構、行政法
人、社區或其他符合公益目的之機構或團體提供壹佰貳拾小時之
義務勞務，且應接受法治教育貳拾肆小時。
    事  實
一、邱勝峰知悉大麻種子係毒品危害防制條例第13條第2項、第1
    4條第4項所列禁止意圖供栽種之用而運輸及禁止持有之物品
    ，亦屬行政院依懲治走私條例第2條第3項授權公告之「管制
    物品管制品項及管制方式」第1條第3款所列之管制進出口物
    品，不得持有及意圖供栽種之用而運輸，亦不得私運進口。
    其竟分別為下列犯行：
  ㈠基於意圖供栽種之用而運輸大麻種子及私運管制物品大麻種
    子進口之犯意，於民國108年5月7日、19日，在其位於南投
    縣○○鎮○○路00號之住處，以電腦設備連接網際網路，並連結
    至英國販售大麻種子之種子城網站（網址：「https://www.
    seed-city.com」，以折算合計約新臺幣8,000元之價格，訂
    購大麻種子10顆（賣家另贈送8顆〈原判決誤載為10顆〉），
    並指定上址住處為收件地址，再於108年5月19日以虛擬貨幣
    比特幣（Bitcoin）匯款至該種子城網站所指定之虛擬電子
    錢包，給付上開貨款後，該種子城網站員工即利用不知情之
    郵遞人員以航空快遞貨運之方式，並以其上址住處為收件地
    址，自英國起運，嗣於108年6月初某日，運抵臺灣桃園國際
    機場，再由不知情之中華郵政股份有限公司郵遞人員將之配
    送至其上址住處，而以此方式將大麻種子18顆私運來臺。
  ㈡其取得上開大麻種子後，另基於意圖供製造毒品之用而栽種
    大麻之犯意，旋在上址住處內，利用其上網所習得之栽種知
    識及其所購買如附表所示之各項栽種資材、設備，自前揭私
    運進口之大麻種子中取出9顆，以土耕法將種子播種，並定
    期施以水份及肥料，以待冒芽成株並開花，而以此方法栽種
    大麻，其後有3顆大麻種子均已發芽出苗，長成大麻植株，
    惟其中2株因疏於照料而枯萎，另1株則經其於108年7月中旬
    主動拔除丟棄。嗣於108年9月9日下午3時30分許，警方持原
    審法院所核發之搜索票，至其上址住處執行搜索，當場扣得
    如附表所示之物，因而查悉上情。
二、案經內政部警政署航空警察局移送臺灣桃園地方檢察署檢察
    官偵查起訴。
    理  由
壹、證據能力方面
一、按被告以外之人於審判外之言詞或書面陳述，除法律有規定
    者外，不得作為證據，刑事訴訟法第159條第1項固定有明文
    ；惟被告以外之人於審判外之陳述，雖不符同法第159條之1
    至第159條之4之規定，而經當事人於審判程序同意作為證據
    ，法院審酌該言詞陳述或書面陳述作成時之情況，認為適當
    者，亦得為證據，同法第159條之5第1項亦定有明文。經查
    ，本判決所引用之被告以外之人於審判外之陳述，固均屬傳
    聞證據，惟上訴人即被告邱勝峰及其辯護人就前揭審判外陳
    述均表示同意具有證據能力（見本院卷第99至101、152頁）
    ；而檢察官亦表示上開證據均有證據能力（同上卷頁）。本
    院審酌上開證據製作時之情況，尚查無違法不當及證明力明
    顯過低之瑕疵，亦認為以之作為證據應屬適當，爰逕依刑事
    訴訟法第159條之5第1項規定，認前揭證據均例外有證據能
    力。
二、本判決所引用之其餘文書證據及證物，並無證據證明係公務
    員違背法定程序所取得，亦無顯有不可信之情況，且經本院
    於審理期日合法調查，該等證據自得作為本案裁判之資料。
貳、實體方面
一、認定犯罪事實所憑證據及理由
  ㈠上揭犯罪事實，業據被告於警詢、偵訊、原審及本院審理時
    均坦承不諱（見偵卷第10至16、123至126頁、原審卷第26、
    73、105、132頁、本院卷第98、99、152、176至179頁），
    並有種子城網站之大麻種子交易流程查詢網頁資料、被告於
    種子城網站購買大麻種子之交易明細表、泓科科技有限公司
    108年8月2日函文所附之被告比特幣錢包申登資料、交易資
    料暨IP登入位置、樂購蝦皮股份有限公司108年8月28日樂購
    蝦皮字第0190828014S號函所附交易明細資料、被告手機所
    拍攝上開3株大麻植株照片、被告手機瀏覽大麻種子發芽法
    教學之翻拍照片、原審法院搜索票、內政部警政署航空警察
    局搜索扣押筆錄、扣押物品目錄表、查獲現場暨扣案物品採
    證照片等件在卷為佐（見偵卷第19至27、33至35、39至43、
    45至56、69、77至87、89至100、107至111 頁），復有如附
    表各編號所示栽種大麻所用之物扣案可稽。
  ㈡綜上所述，足徵被告任意性之自白核與事實相符，自堪採信
    。是以本件事證已臻明確，被告之犯行應堪認定。
二、論罪之說明
　㈠查大麻種子係毒品危害防制條例第13條第2項、第14條第4項
    所列禁止意圖供栽種之用而運輸及禁止持有之物品，亦屬行
    政院依懲治走私條例第2條第3項授權公告之「管制物品管制
    品項及管制方式」第1條第3款所列之管制進出口物品。又毒
    品危害防制條例所稱之運輸，並非以已否運抵目的地為區別
    犯罪既遂或未遂之標準，應以已否起運離開現場為準，如已
    起運離開現場，其運輸行為即已既遂，不以到達目的地為必
    要；至私運管制物品進口之既遂、未遂，則應以已否進入國
    界為準。再者，毒品危害防制條例第12條第2項之意圖供製
    造毒品之用而栽種大麻罪，其所謂「栽種」係指播種、插苗
    、移栽、施肥、灌溉、除草、收獲等一系列具體行為之總稱
    ，只要行為人參與其中一種活動，即屬栽種。至於栽種行為
    之既、未遂，應以栽種毒品有無出苗而定。換言之，只要行
    為人主觀上有供製造毒品之用之意圖，著手於大麻栽種而有
    出苗之行為，即屬既遂，無待乎大麻成長至可收成之程度，
    始謂既遂。
　㈡被告之罪名：
　⒈就事實欄一㈠所示部分，被告係意圖供栽種之用，自前揭網站
    訂購大麻種子後，即自英國起運而進入我國境內，揆諸首揭
    說明，被告運輸大麻種子及私運管制物品進口之行為均已既
    遂。是核被告此部分所爲，係犯毒品危害防制條例第13條第
    2項之意圖供栽種之用而運輸大麻種子罪及懲治走私條例第2
    條第1項之私運管制物品進口罪。
　⒉就事實欄一㈡所示部分，被告係意圖供製造毒品之用而以前揭
    方法栽種大麻，且大麻已有出苗成株，揆諸首揭說明，被告
    栽種大麻之行為業已既遂。是核被告此部分所爲，則係犯毒
    品危害防制條例第12條第2項之意圖供製造毒品之用而栽種
    大麻罪。　
　㈢間接正犯：
　　被告係利用不知情之郵遞人員，意圖供栽種之用而自英國運
    輸、私運大麻種子進入我國國境內，為間接正犯。　　　
　㈣法規競合：　
　　被告持有大麻種子之低度行為，為其意圖供製造毒品之用而
    栽種大麻之高度行為所吸收，不另論罪。　
  ㈤想像競合犯：
　　被告以一運輸行為，同時觸犯意圖供栽種之用而運輸大麻種
    子罪、私運管制物品進口罪，為想像競合犯，依刑法第55條
    規定，應從一重之私運管制物品進口罪處斷。　　
  ㈥數罪併罰：
    被告所犯私運管制物品進口罪、意圖供製造毒品之用而栽種
    大麻罪，犯意各別，行為互殊，應予分別論處。惟因私運管
    制物品進口罪部分，經諭知不得易科罰金但得易服社會勞動
    之刑，而意圖供製造毒品之用而栽種大麻罪部分則經諭知不
    得易科罰金之刑（均詳如下述），是依刑法第50條第1項但
    書第3款、第2項規定，於被告日後執行時請求檢察官聲請定
    應執行刑前，尚不得併合處罰。　　
　㈦刑之減輕：
　⒈按毒品危害防制條例第12條第2項規定：「意圖供製造毒品之
    用，而栽種大麻者，處5年以上有期徒刑，得併科新臺幣500
    萬元以下罰金」。依上揭規定，不論行為人犯罪情節之輕重
    ，至少應量處5年以上有期徒刑。個案縱有犯罪情節輕微、
    顯可憫恕之情形，法院適用刑法第59條規定予以酌減其刑，
    仍應量處有期徒刑2年6月以上，無從具體考量行為人所應負
    責任之輕微，為易科罰金或緩刑之宣告，尚嫌情輕法重，致
    罪責與處罰不相當。上開規定對犯該罪而情節輕微者，未併
    為得減輕其刑或另為適當刑度之規定，於此範圍內，對人民
    受憲法第8條保障人身自由權所為之限制，與憲法罪刑相當
    原則不符，有違憲法第23條比例原則。相關機關應自本解釋
    公布之日（即109年3月20日）起1年內，依本解釋意旨修正
    之；逾期未修正，其情節輕微者，法院得依本解釋意旨減輕
    其法定刑至二分之一等情，業據司法院釋字第790號解釋在
    案。經查，被告僅私運取得大麻種子18顆，並從中栽種9顆
    ，僅3顆出苗成株，其私運大麻種子及栽種大麻之數量均屬
    非多，且其栽種之時間僅約1個月，時間非長，而於警方查
    獲前，其即已將上開大麻種子、植株丟棄而停止栽種，此除
    據被告於警詢、偵查中供明在卷外（見偵卷第14、125頁）
    ，參以扣押物品目錄表，警方亦未扣得大麻種子或植株即明
    ，足見被告對社會造成之危害程度非鉅，其犯罪情節應屬輕
    微，容有減輕其刑之餘地，以符罪刑相當原則，而因相關機
    關迄今尚未依司法院釋字第790號解釋意旨完成修正，自該
    解釋公布之日起算，已逾1年，自得逕依該解釋意旨，對被
    告意圖供製造毒品之用而栽種大麻罪部分，減輕其刑。　
　⒉次按刑法第59條規定之酌量減輕其刑，必須犯罪另有特殊之
    原因與環境，在客觀上足以引起一般同情，認為即使宣告法
    定最低度刑，猶嫌過重者，始有其適用。此所謂法定最低度
    刑，固然包括法定最低本刑；惟遇有其他法定減輕事由時，
    則係指適用其他法定減輕事由減輕其刑後之最低度刑而言。
    倘被告另有其他法定減輕事由，應先適用該法定減輕事由減
    輕其刑後，猶認其犯罪之情狀顯可憫恕，即使科以該減輕後
    之最低度刑仍嫌過重者，始得適用刑法第59條規定酌量減輕
    其刑。查毒品危害防制條例第12條第2項意圖供製造毒品之
    用而栽種大麻罪之法定刑為「5年以上有期徒刑，得併科新
    臺幣500萬元以下罰金」，然同為意圖供製造毒品之用而栽
    種大麻之人，其原因動機不一，犯罪情節未必盡同，其行為
    所造成危害社會之程度自屬有異，法律科處此類犯罪，所設
    之法定最低本刑卻同為「有期徒刑5年」（即使依上揭解釋
    意旨減輕其刑，依法仍應判處2年6月以上有期徒刑），即無
    任何易科罰金、易服社會勞動或緩刑之機會，不可謂不重。
    於此情形，倘依其情狀處以相當之有期徒刑，即足以懲儆，
    並可達防衛社會之目的者，自非不可依客觀之犯行與主觀之
    惡性二者加以考量其情狀，是否有可憫恕之處，適用刑法第
    59條之規定酌量減輕其刑，期使個案裁判之量刑，能斟酌至
    當，符合比例原則。衡酌被告意圖供製造毒品之用，而栽種
    大麻，其無視國家對於杜絕毒品危害之禁令固屬不當，應予
    責難，然被告栽種大麻種子之時間非長，栽種出苗之數量亦
    僅3顆，其為警查獲時復已停止栽種，且被告栽種大麻之目
    的僅為供已施用，此經其供明在卷（見偵卷第16、126頁、
    聲羈卷第21頁），與製造毒品對外販售以求牟利之動機有所
    差別，對社會治安及國民健康之危害相對較小，以其犯罪情
    節論，惡性尚非重大不赦，若以毒品危害防制條例第12條第
    2項所規定之法定本刑減輕後之最低度刑而科處2年6月以上
    有期徒刑，實屬情輕法重，在客觀上應足以引起一般之同情
    ，尚有堪資憫恕之處，本院認依其情狀處以相當之有期徒刑
    ，即足以懲儆，並可達防衛社會之目的，爰適用刑法第59條
    之規定，就被告意圖供製造毒品之用而栽種大麻罪部分酌量
    減輕其刑。　
　㈧刑之遞減：
　  被告意圖供製造毒品之用而栽種大麻罪部分，分別有上開司
    法院第790號解釋意旨、刑法第59條減輕其刑規定之適用，
    應依刑法第70條規定，遞減其刑。　　　　
三、上訴駁回之理由（即原判決私運管制物品進口罪、意圖供栽
    種之用而運輸大麻種子罪部分）
　㈠原審經詳細調查後，基於相同見解，以被告犯私運管制物品
    進口罪、意圖供栽種之用而運輸大麻種子罪之事證明確，經
    依刑法第55條想像競合犯規定從一重之私運管制物品進口罪
    處斷後，因而適用懲治走私條例第2條第1項、毒品危害防制
    條例第13條第2項、刑法第11條、第55條之規定，並審酌被
    告明知大麻種子係不得任意持有、運輸進口之違禁物，竟無
    視國家禁令，私運大麻種子進口至我國國內，所為應予非難
    ，惟念其犯後始終坦承犯行，非無悔悟之意，所私運之大麻
    種子數量非鉅，兼衡其於警詢時自陳高中肄業之智識教育程
    度、家庭經濟狀況小康，暨其犯罪之動機、目的、手段、所
    生危害及其素行等一切情狀，酌情量處有期徒刑4月等旨。
    經核原審認定事實及適用法律均無不合，量刑亦屬妥適。
　㈡被告上訴意旨略以：被告坦承犯行，請從輕量刑云云。惟按
    量刑係法院就繫屬個案犯罪之整體評價，為事實審法院得依
    職權自由裁量之事項，故量刑判斷當否之準據，應就判決之
    整體觀察為綜合考量，不可摭拾其中片段，遽予評斷，苟已
    以行為人之責任為基礎，並斟酌刑法第57條各款所列情狀，
    在法定刑度內，酌量科刑，無偏執一端，致明顯失出失入情
    形，即不得任意指摘為違法（最高法院108年度台上字第229
    4號判決意旨參照）。本院審酌原審就被告此部分之犯罪情
    節及科刑部分之量刑基礎，已於原判決理由欄內具體說明，
    業見前述，顯已斟酌刑法第57條各款事由而為刑之量定，係
    以行為人責任為基礎，兼顧對被告有利與不利之科刑資料，
    既未逾越法定範圍，亦無違背公平正義之精神，客觀上不生
    量刑畸重或有所失入之裁量權濫用，核與罪刑相當原則無悖
    ，自不得摭拾其中之片段而任意指摘，縱仍與被告主觀上之
    期待有所落差，仍難遽指原審量刑有何不當或違法。是以，
    被告徒執前詞請求從輕量刑云云，自無足取。　　
　㈢準此，被告上訴坦承此部分犯行，但請求從輕量刑云云，並
    非可採，是其此部分上訴為無理由，應予駁回。
四、撤銷改判之理由（即原判決意圖供製造毒品之用而栽種大麻
    罪部分）
  ㈠原審經詳細調查後，以被告犯意圖供製造毒品之用而栽種大
    麻罪之事證明確，予以論罪科刑及諭知沒收，固非無見。惟
    查：⑴被告意圖供製造毒品之用而栽種大麻，雖有不該，但
    對社會造成之危害程度非鉅，犯罪情節應屬輕微，容有減輕
    其刑之餘地，以符罪刑相當原則，故本院爰依司法院釋字第
    790號解釋意旨，減輕其刑，原審未及審酌，自有未合。⑵按
    大麻固屬第二級毒品，惟參照毒品危害防制條例關於大麻定
    義之規範，並不包括大麻全草之成熟莖、除樹脂以外之製品
    、大麻全草之種子製成不具發芽活性之製品等。準此，中醫
    藥上使用之「火麻仁」，其基原為桑科大麻乾燥成熟並經炮
    製不具發芽活性之產品，即不屬於毒品危害防制條例之大麻
    範疇；惟倘查獲之「火麻仁」具發芽活性，恐涉毒品事件，
    此經行政院衛生署管制藥品管理局（現改制為衛生福利部食
    品藥物管理署）以90年10月4日衛署管藥字第0900063861號
    函示在案（見本院卷第163頁）。揆其旨趣，乃因大麻種子
    既不具發芽活性，自不可能再發芽出苗而生成大麻植株，故
    無就其製品予以論列規範為大麻之必要。同理，大麻種子倘
    不具發芽活性，即無再供栽種或為其他毒品犯行之可能，此
    種大麻種子自亦非毒品危害防制條例所欲規範之大麻種子為
    是。況就目的性解釋而言，毒品危害防制條例第12條第2項
    、第13條第2項，分別以「栽種」、「意圖供栽種之用」為
    其犯罪構成要件，倘大麻種子不具發芽活性，自始即無可供
    栽種之餘地，即無該當其犯罪構成要件之可能，益徵毒品危
    害防制條例所欲規範之大麻種子，自應排除不具發芽活性之
    大麻種子，因此上開函文亦始稱中醫藥上所使用之「火麻仁
    」（即不具發芽活性之大麻種子製品）倘具發芽活性，方有
    涉及毒品問題，即更見其明。查本件雖另經警方在被告住處
    扣得種子3包，經送請法務部調查局以化學呈色法、氣相層
    析質譜法及種子發芽試驗法鑑定結果，雖亦認該3包種子外
    觀均與大麻種子一致（合計淨重821.34公克），但經抽樣試
    驗，發現均不具發芽能力，種子發芽率0％，有法務部調查局
    濫用藥物實驗室108年10月7日調科壹字第10823021480號鑑
    定書在卷為憑（見偵卷第195頁）。嗣本院再將該3包種子送
    請行政院農業委員會鑑定結果，亦認該3包種子為大麻種子
    ，但發芽率為零，即已不具發芽能力及繁殖能力，有該會種
    苗改良繁殖場於109年8月3日出具之種子檢查報告表、本院
    公務電話查詢紀錄表在卷可證（見本院卷第107、109頁）。
    準此，可知該3包大麻種子均為不具發芽活性之大麻種子，
    被告辯稱該3包大麻種子為不具發芽能力之「火麻仁」，即
    非無稽，而依上述說明，該3包大麻種子並非毒品危害防制
    條例所欲規範之大麻種子，即非屬違禁物，亦與本件犯罪不
    具關聯性，自無予以沒收之餘地，乃原判決仍依刑法第38條
    第1項宣告沒收，於法亦有未合。職是，被告上訴請求依司
    法院釋字第790號解釋意旨減輕其刑，為有理由，且原判決
    此部分復有上開其他未恰之處，即屬無可維持，自應由本院
    將原判決此部分撤銷，另為適法判決。
　㈡自為科刑之說明：
　　本院以行為人之責任為基礎，審酌被告無視政府反毒政策及
    宣導，亦不顧法律嚴厲禁制，竟意圖製造毒品供己施用，而
    以本件手法栽種大麻，其所為至為可議，自應受有相當程度
    之刑事非難；另考量被告並無前科紀錄，此有本院被告前案
    紀錄表在卷可按，其素行應非不良，而其於犯後即能坦承犯
    行，正視己非，且其所栽種之大麻數量非鉅，對社會治安及
    國民健康之危害相對較小，兼衡其犯罪之動機、目的、手法
    、國中畢業之智識程度、從事外送工作、未婚之生活狀況（
    以上見本院卷第179頁）等一切情狀，酌情改量處如主文欄
    第2項所示之刑。　　
  ㈢自為沒收之說明：
　⒈扣案如附表各編號所示之物，均係供本件栽種大麻所用之物
    ，且均為被告所有，業據被告於警詢、偵訊時供明在卷（見
    偵卷第10、11、123、124頁），依毒品危害防制條例第19條
    第1項規定，自均應於其所為犯行之主文項內併予宣告沒收
    。
　⒉再本件雖經警方另扣得大麻種子3包、行動電話1支（含門號0
    000000000號之SIM卡1枚），然該3包大麻種子不具發芽活性
    ，非屬違禁物，業見前述，且與該行動電話均無證據證明與
    本案栽種大麻之犯行有所關聯，自無從併予宣告沒收。公訴
    意旨認該3包大麻種子應予宣告沒收，即容有誤會。
　⒊至被告私運取得以供栽種之用之大麻種子雖有18顆，然其中9
    顆經栽種後，僅3顆出苗成株，然出苗後其中2株業已枯萎，
    另1株則經被告拔除，並連同上開尚未栽種之9顆大麻種子均
    予以丟棄，此經被告於警詢、偵訊時供明在卷（見偵卷第14
    、125頁），而警方在被告住處亦確未扣得該等大麻種子，
    衡情該等大麻種子均已因栽種未果或丟棄而滅失，自無從併
    予宣告沒收，附此敘明。　　　
五、被告緩刑之說明
  ㈠查被告前未曾因故意犯罪受有期徒刑以上刑之宣告，本院審
    酌其為本件犯行，固有不該，但考量其無非係因年輕識淺，
    一時失慮始誤觸刑章，對社會造成之危害程度非鉅，犯罪情
    節應屬輕微，且於犯後即能坦承犯行，正視己非，其經此教
    訓後，當知所警惕，是以本院認實宜使其有機會得以改過遷
    善，尚無逕對其施以自由刑之必要，自可先賦予其適當之社
    會處遇，以期其能有效回歸社會，故上開撤銷改判及上訴駁
    回部分所處之刑，以暫不執行為適當，爰依刑法第74條第1
    項第1款規定，另均諭知緩刑3年，以啟自新。
　㈡再者，為使被告能深切記取教訓及培養、強化其正確法治觀
    念，而得以於緩刑期內深自警惕，避免再度犯罪，爰依刑法
    第74條第2項第5款規定，命被告應向檢察官指定之政府機關
    、政府機構、行政法人、社區或其他符合公益目的之機構或
    團體提供120小時之義務勞務；且依同條項第8款規定，命被
    告應接受24小時之法治教育課程，以勵自新。又被告應執行
    刑法第74條第2項第5款、第8款所定事項，爰依刑法第93條
    第1項第2款規定，併於緩刑期間將被告付保護管束。倘被告
    違反上開應行負擔之事項且情節重大者，依法其緩刑之宣告
    仍得由檢察官向法院聲請撤銷，併此指明。　　 
據上論斷，應依刑事訴訟法第368條、第369條第1項前段、第364
條、第299條第1項前段，毒品危害防制條例第12條第2項、第19
條第1項，刑法第11條、第59條、第74條第1項第1款、第2項第5
款、第8款、第93條第1項第2款，司法院釋字第790號解釋意旨，
判決如主文。
本案經檢察官賴謝銓提起公訴，被告提起上訴後，由檢察官李豫
雙、邱美育、羅松芳到庭執行職務。
中　　華　　民　　國　　110 　年　　4 　　月　　14　　日
　　　　　　　　　刑事第九庭  審判長法　官  潘翠雪
　　　　　　　　　　　　　　　　　  法　官  陳俞婷
　　　　　　　　　　　　　　　　　  法　官  陳信旗
以上正本證明與原本無異。
如不服本判決，應於收受送達後20日內向本院提出上訴書狀，其
未敘述上訴之理由者並得於提起上訴後20日內向本院補提理由書
（均須按他造當事人之人數附繕本）「切勿逕送上級法院」。
                                    書記官  董佳貞
中　　華　　民　　國　　110 　年　　4 　　月　　14　　日

附表    編號 物品名稱 數量 備註  1 培養土（含盆子） 1袋（含盆子9個）   2 培養盆 1批   3 促進植物生長肥料 1批   4 澆花器 2個   5 量杯 1批（2個）   6 植物照燈（含燈泡） 3組   7 排風設備 1組   8 二氧化碳產生器 1組   9 溫度、濕度、時間顯示器 1個  10 除濕機 1臺  11 栽種棚架 1組  12 水質PH檢測器 2個  13 水質檢測器 1個  14 定時器 2個  15 植栽固定架 1組  16 保溫錫箔紙 1捲  17 栽培棚架（未開封） 1組  18 延長線 2條  

附錄本案論罪科刑法條全文：
毒品危害防制條例第12條
    意圖供製造毒品之用，而栽種罌粟或古柯者，處無期徒刑或
    七年以上有期徒刑，得併科新臺幣七百萬元以下罰金。
    意圖供製造毒品之用，而栽種大麻者，處五年以上有期徒刑
    ，得併科新臺幣五百萬元以下罰金。
    前二項之未遂犯罰之。
毒品危害防制條例第13條
    意圖供栽種之用，而運輸或販賣罌粟種子或古柯種子者，處
    五年以下有期徒刑，得併科新臺幣五十萬元以下罰金。
    意圖供栽種之用，而運輸或販賣大麻種子者，處二年以下有
    期徒刑，得併科新臺幣二十萬元以下罰金。
懲治走私條例第2條   
    私運管制物品進口、出口者，處七年以下有期徒刑，得併科
    新臺幣三百萬元以下罰金。
    前項之未遂犯罰之。
    第一項之管制物品，由行政院依下列各款規定公告其管制品
    項及管制方式：
    一、為防止犯罪必要，禁止易供或常供犯罪使用之特定器物
        進口、出口。
    二、為維護金融秩序或交易安全必要，禁止偽造、變造之各
        種貨幣及有價證券進口、出口。
    三、為維護國民健康必要，禁止、限制特定物品或來自特定
        地區之物品進口。
    四、為維護國內農業產業發展必要，禁止、限制來自特定地
        區或一定數額以上之動植物及其產製品進口。
    五、為遵守條約協定、履行國際義務必要，禁止、限制一定
        物品之進口、出口。